臺灣彰化地方法院刑事判決　　　　　　　94年度訴字第1154號
公　訴　人　臺灣彰化地方法院檢察署檢察官
被　　　告　乙○○
右列被告因違反毒品危害防制條例案件，經檢察官提起公訴（九
十四年度毒偵字第二二二六號、第二五七０號），本院認有刑事
訴訟法第二百七十三條之一第一項之情形，而改依簡式審判程序
判決如左：
        主  文
乙○○連續施用第一級毒品，累犯，處有期徒刑壹拾壹月。
扣案之海洛因貳包（毛重零點陸公克）沒收銷燬之。
        事  實
一、乙○○曾因施用毒品案件，經本院以九十年度訴字第八七０
    號判處有期徒刑十月確定，於民國九十二年六月二十五日執
    行完畢。前亦因施用毒品案件，經本院裁定令入戒治處所，
    施以強制戒治一年，後因戒治成績合格，經本院裁定停止戒
    治，所餘期間交付保護管束，而保護管束期滿未經撤銷，經
    臺灣彰化地方法院檢察署檢察官於八十九年六月十四日以八
    十九年度戒毒偵字第六三０號為不起訴處確定。後其仍未能
    戒除毒癮，復再因施用毒品案件，經本院裁定令入戒治處所
    ，施以強制戒治一年，後因戒治成績合格，經本院裁定停止
    戒治，所餘期間交付保護管束，其於九十一年四月三十日因
    停止戒治而釋出監，後雖而保護管束期滿未經撤銷而視為執
    行完畢，惟仍受提起公訴，並經本院判處徒刑確定在案（即
    前開累犯之資料）。其後又因施用毒品案件，經臺灣高等法
    院臺中分院以九十四年度上訴字第二七二號判處有期徒刑一
    年二月確定。詎其仍不知悔改，復基於施用第一級毒品海洛
    因之概括犯意，自九十三年三月十八日起，至九十四年四月
    二十八日止，在彰化縣和美鎮德美公園內廁所等地，以將海
    洛因摻入香煙內，點火加以吸位其煙之方式，連續施用第一
    級毒品海洛因多次，平均施用時間不定。嗣其於（一）九十
    四年四月二十三日十時三十分許，在彰化縣和美鎮德美公園
    ，為警查獲，並扣得其所有之第一級毒品海洛因一包（毛重
    ０．一公克）。（二）九十四年四月二十八日八時五十五分
    許，在彰化縣鹿港鎮頭崙里頭崙巷口，為警查獲，並扣得其
    所有之第一級毒品海洛因一包（０．二六公克）。
二、案經彰化縣警察局和美分局報告臺灣彰化地方院法院檢察署
    檢察官偵查起訴。
        理  由
一、按除被告所犯為死刑、無期徒刑、最輕本刑為三年以上有期
    徒刑之罪或高等法院管轄第一審案件者外，於前條第一項程
    序進行中，被告先就被訴事實為有罪之陳述時，審判長得告
    知被告簡式審判程序之旨，並聽取當事人、代理人、辯護人
    及輔佐人之意見後，裁定進行簡式審判程序；除簡式審判程
    序及簡易程序案件外，第一審應行合議審判，刑事訴訟法第
    二百七十三條之一第一項、第二百八十四條之一分別定有明
    文。本件被告所涉係死刑、無期徒刑、最輕本刑為三年以上
    有期徒刑之罪或高等法院管轄第一審案件以外之罪，並於本
    院行準備程序時就被訴事實為有罪之陳述，本院合議庭依前
    揭規定，經評議結果，裁定改由一名法官獨任行簡式審判程
    序，先予敘明。
二、右揭事實，業據被告乙○○於偵查時及本院準備程序與審理
    中，供承不諱，且有海洛因二包扣案可稽，而被告獲案，經
    警採其尿液送驗，亦呈嗎啡陽性反應，有彰化縣衛生局局煙
    毒尿液檢驗成績書一紙及詮昕科技股份有限公司濫用藥物尿
    液檢驗報告一紙在卷可證。又被告亦因施用毒品案件，經本
    院裁定令入戒治處所，施以強制戒治一年，後因戒治成績合
    格，經本院裁定停止戒治，所餘期間交付保護管束，而保護
    管束期滿未經撤銷，經臺灣彰化地方法院檢察署檢察官於八
    十九年六月十四日以八十九年度戒毒偵字第六三０號為不起
    訴處確定。後其仍未能戒除毒癮，復再因施用毒品案件，經
    本院裁定令入戒治處所，施以強制戒治一年，後因戒治成績
    合格，經本院裁定停止戒治，所餘期間交付保護管束，其於
    九十一年四月三十日因停止戒治而釋出監，後雖而保護管束
    期滿未經撤銷而視為執行完畢，惟仍受提起公訴，並經本院
    判處徒刑確定在案（即前開累犯之資料）。其後又因施用毒
    品案件，經臺灣高等法院臺中分院以九十四年度上訴字第二
    七二號判處有期徒刑一年二月確定等情，有臺灣高等法院台
    中分院九十四年度上訴字第二七二號刑事判決及臺灣彰化地
    方法院檢察署刑案資料查註紀錄表附卷可參。是本件罪證明
    確，被告之犯行，洵堪認定。
三、核被告所為，係犯毒品危害防制條例第十條第一項之施用第
    一級毒品罪。被告先後多次施用第一級毒品海洛因之犯行，
    時間緊接，構成犯罪要件相同，顯係基於概括犯意為之，為
    連續犯，應依刑法第五十六條之規定論以一罪，並加重其刑
    。被告持有第一級毒品海洛因之低度行為，應為施用第一級
    毒品海洛因之高度行為所吸收，不另論罪。查被告曾因施用
    毒品案件，經本院以九十年度訴字第八七０號判處有期徒刑
    十月確定，於民國九十二年六月二十五日執行完畢。其受有
    期徒刑執行完畢後，於五年內再犯本件有期徒刑以上之罪，
    為累犯，應依法遞予加重其刑。爰審酌被告之品性、犯罪之
    動機、方法、施用次數、所生之危害及犯罪後之態度等一切
    情狀，量處如主文所示之刑，以示懲處。至扣案之之海洛因
    二包，應依同條例第十八條第一項前段予以宣告沒收銷燬之
    。
據上論斷，應依刑事訴訟法第二百七十三條之一第一項、第二百
九十九條第一項前段，毒品危害防制條例第十條第一項、第十八
條第一項前段，刑法第十一條前段、第四十七條、第五十六條，
判決如主文。
本案經檢察官甲○○到庭執行職務。
中    華    民    國  九十四    年  七      月  二十八日
                              臺灣彰化地方法院刑事第一庭
                                  法   官   洪志賢
以上正本證明與原本無異。
如不服本判決，應於判決送達後10日內，向本院提出上訴狀（ 須
附繕本 ）。
中　　華　　民　　國　　94　　年　　7 　　月　　27　　日
                                  書記官    洪年慶
毒品危害防制條例第10條
施用第一級毒品者，處 6 月以上 5 年以下有期徒刑。
施用第二級毒品者，處 3 年以下有期徒刑。
毒品危害防制條例第18條
查獲之第一、二級毒品及專供製造或施用第一、二級毒品之器具
，不問屬於犯人與否，均沒收銷燬之；查獲之第三、四級毒品及
製造或施用毒品之器具，無正當理由而擅自持有者，均沒入銷燬
之。但合於醫藥、研究或訓練之用者，得不予銷燬。
前項合於醫藥、研究或訓練用毒品或器具之管理辦法，由法務部
會同行政院衛生署定之。
